【裁判字號】    96,易,2115
【裁判日期】    970114
【裁判案由】    違反著作權法
【裁判全文】
臺灣臺北地方法院刑事判決              96年度易字第2115號
公  訴  人  臺灣臺北地方法院檢察署檢察官
被      告  丁○○
選任辯護人  林衍鋒律師
上列被告因違反著作權法案件，經檢察官聲請簡易判決處刑（96
年度偵字第12670 號），本院受理後認不宜以簡易判決處刑（96
年度簡字第2391號），改依通常程序審理，判決如下：
    主  文
丁○○共同擅自以重製之方法侵害他人之著作財產權，處有期徒
刑肆月，如易科罰金，以新臺幣壹仟元折算壹日，減為有期徒刑
貳月，如易科罰金，以新臺幣壹仟元折算壹日。扣案之伴唱機主
機壹臺及歌本壹本均沒收。
丁○○被訴違反著作權法第92條部分公訴不受理。
    事  實
一、丁○○在臺北市○○區○○街30巷3號1樓處開設錢嫂清茶館
    ，店內擺設伴唱機供來客點唱之用。渠明知「堅持」、「蝴
    蝶夢」及「思相枝」歌曲之詞與曲、「送行」歌曲之詞，該
    等音樂著作（下稱系爭音樂著作，聲請簡易判決處刑書誤載
    為視聽著作）係吳東龍（聲請簡易判決處刑書誤載為豪記影
    視唱片有限公司）擁有重製之著作財產權，非經吳東龍同意
    ，不得擅自重製，竟與一真實姓名年籍不詳之成年男子，共
    同基於擅自重製他人著作之犯意聯絡，於民國96年02月間某
    日，未經前揭著作財產權人之同意或授權，以約新臺幣（下
    同）500 元之代價，委由該真實姓名年籍不詳之成年男子，
    擅自將系爭音樂著作非法重製於放置上址店內一樓之金嗓電
    腦科技股份有限公司（下稱金嗓公司）所製造之伴唱機內，
    旋即將前開歌曲，以每首歌曲10元之價格，供不特定顧客點
    唱（公開演出部分未經告訴，詳後所述）。嗣於96年6月4日
    17時20分，經警持本院核發之搜索票，於上址店內當場查獲
    ，並扣得伴唱主機1臺、點歌器1個、歌本1本。
二、案經吳東龍訴由臺北市政府警察局萬華分局報告臺灣臺北地
    方法院檢察署檢察官偵查後，聲請簡易判決處刑。
    理  由
壹、有罪部分
一、按被告以外之人於審判外之陳述，雖不符前四條之規定，而
    經當事人於審判程序同意作為證據，法院審酌該言詞陳述或
    書面陳述作成時之情況，認為適當者，亦得為證據。當事人
    、代理人或辯護人於法院調查證據時，知有第159條第1項不
    得為證據之情形，而未於言詞辯論終結前聲明異議者，視為
    有前項之同意。刑事訴訟法第159條之5定有明文。查被告丁○○及其辯護人對於下列本判決所引用之被告以外之人於警
    詢、偵查中之陳述，均未爭執其證據能力，並同意作為證據
    ，本院審酌其作成時之情況，認為並無不適當之情事，均得
    作為證據，合先敘明。又被告雖陳稱：其於警詢、偵查中之
    自白，是因告訴代理人乙○在警局跟被告說，如果時間不要
    講太長，可以賠得比較少，所以被告才會供稱6 個月前左右
    等語，惟查證人乙○於本院審理時具結證稱：「我沒有對被
    告講『六個月叫人來灌歌，一首歌五百元，可以罰少點。』
    ，我們公司也沒有給人灌歌，我只有說可以幫她跟總經理講
    點情，和解可以談低點，不要罰那麼高。」等語（見本院卷
    第53頁），且本件被告是爭執其並無共同重製之行為，然據
    被告所稱是因告訴代理人乙○說時間不要講太長，可以賠比
    較少，所以才供稱6 個月前左右，則顯然告訴代理人乙○前
    開陳述之前提是被告有重製行為，並非要被告從沒有重製行
    為承認有重製行為，況被告於96年6月4日警詢後之96年06月
    29日檢察官偵查時（見偵查卷第53、54頁）及本院96年度簡
    字第2391號於96年8月2日調查時（見該卷宗第12頁），均坦
    承有共同重製行為，迄至本院96年9月3日準備程序時始翻異
    前詞，是被告辯稱其自白非出於任意性，尚無可採。
二、訊據被告丁○○固坦承其於88年04月19日在臺北市○○街30
    巷3號1樓登記成立「錢姐軒」獨資商號，並對外懸掛市招「
    錢嫂清茶館」，及告訴人吳東龍享有系爭音樂著作之重製權
    ，惟矢口否認有何違反著作權法犯行，辯稱：
  (一)96年02月18日即農曆春節前後，被告向他人購買中古不新之
    涉案伴唱機，放置在「錢嫂清茶館」內，任由消費者自行點
    播歡唱，然涉案伴唱機在被告購入之前，早已灌製系爭音樂
    著作，並非被告另外委由不詳成年男子非法灌製系爭音樂著
    作於涉案伴唱機內。
  (二)涉案伴唱機內含DVD 光碟機老舊，根本無法播放歌曲背景畫
    面，僅有歌曲字幕出現而已，亦未裝設投幣器，然偵查卷所
    附之翻拍畫面照片，不僅只有歌曲字幕，為何卷附翻拍畫面
    照片竟有歌曲背景畫面出現？足徵卷附翻拍照片、卷附扣押
    證物照片與聲請簡易判決處刑書上所載之犯罪事實，欠缺相
    當因果關係，張冠李戴等語。
三、經查：
  (一)告訴人吳東龍享有系爭音樂著作之重製權，業據告訴人、告
    訴代理人乙○陳明在卷（分別見偵查卷第24至27、21至23頁
    ），復有著作財產權讓與證明書在卷可憑（分別見偵查卷第
    32至36頁），足徵是實。又被告於88年04月19日在臺北市○○街30巷3號1樓登記成立「錢姐軒」獨資商號，並對外懸掛
    市招「錢嫂清茶館」之情，業據被告供承在卷，並有臺北市
    政府營利事業登記證附卷可稽（見本院卷第42頁）。再者，
    於96年6月4日17時20分，經警持本院核發之搜索票，於臺北
    市○○區○○街30巷3號1樓「錢嫂清茶館」店內當場扣得伴
    唱主機1臺、點歌器1個、歌本1 本之情，業據證人即萬華分
    局偵查隊偵查員庚○○及告訴代理人乙○於本院審理時具結
    證述明確，詳後所述，並有搜索扣押筆錄、扣押物品目錄表
    、扣押物品及播放照片在卷可佐（見偵查卷第14至17、31、
    19、20頁），再者，於本院96年10月22日審理時，提示扣案
    之伴唱機、點歌器及歌本，被告稱扣案之歌本及點歌器為其
    所有，扣案之伴唱機外表像被告所有的伴唱機等語，亦有本
    院該次審判筆錄在卷可稽（見本院卷第51頁）。
  (二)本院於96年10月22日審理時勘驗扣案之伴唱主機1臺、點歌
    器1個、歌本1本，勘驗結果如下：
  1.播放26492 號蝴蝶夢，主唱人龍千玉及蔡小虎，只有字幕，
    沒有畫面，播放約30秒後畫面自動停止。
  2.播放26484 號思相枝，主唱人蔡小虎，只有字幕，沒有畫面
    ，播放約30秒後畫面自動停止。
  3.播放26526 號送行，主唱人翁立友，只有字幕，沒有畫面，
    播放約30秒畫面自動停止。
  4.播放26523 號堅持，主唱人翁立友，只有字幕，沒有畫面，
    播放約30秒畫面自動停止。
  5.檢視伴唱機機台編號為SN00000000。（見本院卷第50頁）
    又扣案歌本的思相枝、蝴蝶夢歌曲是在瑞影企業股份有限公
    司的曲目中，送行、堅持歌曲是在弘音多媒體科技股份有限
    公司的曲目裡面之情，亦有扣案歌本及本院96年10月22日審
    判筆錄在卷可考（見本院卷第50頁）。足見扣案伴唱機內確
    實有重製系爭音樂著作之詞與曲，亦即曲之旋律及詞之字幕
    部分，但在本院勘驗時，均僅播放約30秒後畫面自動停止，
    而未能播放完全部之歌曲。
  (三)鑑定人辛○○於本院審理時具結鑑定如下：「我在金嗓公司
    任職超過5 年，擔任版權法務人員，會操作金嗓伴唱機，所
    謂投幣式的伴唱機可以用檢視的方式判斷出有無此程式的設
    定。凡是點歌時，點歌畫面大概持續約過20到30秒間，就會
    回歸系統主畫面，就表示有投幣式的設定。經我操作扣案伴
    唱機，點播堅持26523、送行26526、思相枝26484 、蝴蝶夢
    26492 ，結果確實有投幣器的設定，播放時沒有背景畫面，
    背景畫面本來機器一開始就有設定，如果它有外力介入的話
    ，就會先讀外力，例如DVD 的畫面，畫面跟詞曲是分開的，
    不影響詞曲，所以每次點播同一首歌，不一定會出現同一個
    畫面，歌曲跟畫面是不同的儲存地點，畫面會自己不斷的輪
    迴轉，時間約60分鐘，歌曲是點播的時候才播放，所以每次
    點歌都會出現不同的畫面。投幣式的設定是用磁片設定，所
    以也要用磁片解除，也只能用磁片解除，不過這個機器太久
    遠了，磁片公司目前找不到。就我剛操作的過程，應該是投
    幣器的設定而無法播放，如果是機器損壞的話，就根本不能
    點播歌曲，就不會出現幾秒後就回主畫面。投幣器設定解除
    後，整首歌確定可以全部唱完，另外還有一個方法，就是如
    果裝了投幣器，就可以直接全部唱完，也就是我確定是投幣
    器設定的問題，所以可以全部唱完。（提示扣案歌本）堅持
    26523、送行26526、思相枝26484、蝴蝶夢26492的點歌紙張
    不是原來金嗓公司所附歌曲歌本的紙張，公司的部分有公司
    的LOGO，有顏色。」等語綦詳（見本院卷第134、135、137
    頁），是據鑑定人辛○○之鑑定結果，扣案伴唱機確實有投
    幣器之設定，且在解除投幣器之設定後，即可完整播完系爭
    音樂著作，以及在扣案歌本中，記載系爭音樂著作之曲目及
    曲號的紙張不是原來金嗓公司所附歌曲歌本的紙張。
  (四)又扣案伴唱機確實有投幣器之設定，且在解除投幣器之設定
    後，即可完整播完系爭音樂著作之詞曲之情，亦有證人壬○○於本院審理時具結證稱：「被告有跟我承租臺北市○○街
    30 巷3號1樓的店址，承租到96年9月份，每個月20日我會去
    收房租並捧場。我知道被告在96年間有取得1 台伴唱機，該
    伴唱機是整組的，不是完全新機，96年02月底我有唱過這台
    伴唱機，畫面黑黑的，但看得到字幕、沒有背景，每首歌都
    可以從頭到尾唱完，剛買來時有看到系爭5 首歌曲（「風箏
    」詳後所述），當時還不算熱門，是新舊歌交接的時候。」
    等語（見本院卷第99至108 頁），以及證人庚○○於本院審
    理時具結證述：「我是萬華分局偵查隊偵查員。本件到錢嫂
    清茶館執行搜索扣押是由我負責，當時店家還在營業當中，
    店裡面有客人在飲酒，因為搜索票只載明一樓，所以只針對
    一樓搜索，進去店家，一樓那台機器正在播放當中，那台機
    器機台裡面有主機、電視、投幣的設備，我們就當場拿查獲
    的歌本、點歌器，針對告訴人提告的歌曲做現場播放，現場
    並有拍照存證，當著受搜索人面前扣押這個機台，搜索扣押
    筆錄製作後就帶回分局。（提示96年度偵字第1267號卷第19
    、20頁）這幾張照片是當時我現場親自拍攝的，而大圓桌左
    前方的機台是19頁上方之2 張照片，伴唱機是從這個機台取
    出，當時現場只有看到這台機台陳設在大圓桌的左前方。本
    案5 首音樂著作大概都播放3到5分鐘，沒有間斷，播放正常
    ，我們就跳到下一首，但時間比今天播放的還要長，機器本
    身有投幣的設備，是因裡面有錢，還是我們有再投幣，但是
    播放是正常的。我們只查扣主機，沒有扣押投幣設備。」等
    語（見本院卷第134、135、137 頁），與證人乙○於本院審
    理時具結證稱：「本件蒐證是由另一位甲○○，96年6月4日
    取締搜索是我到場，本件的搜索進去時，一樓有1、2桌客人
    ，地下室我們並沒有去看，因為搜索票並沒有註明可以到地
    下室搜索，我們當時只有聲請1 樓的搜索，所以警方就建議
    我們只搜索1 樓，我們把投幣式的機器外箱打開來帶回主機
    ，再打開之前，有先點歌拍照，拍照的部分是由警方負責。
    （提示96年度偵字第1267號卷第20頁）這6 張照片是我們當
    時當場拍照的情形。當時有這些背景畫面，是因這台伴唱機
    有2個遙控器，屬於硬碟式的金嗓伴唱機，2 個遙控器，1個
    是控制DVD播放，1個是控制點歌，當時我到現場時，一樓只
    有這台。當場我們播放歌曲的時候，確實有本案的5 首歌存
    在。搜索當天沒有查扣DVD 的遙控器，勘驗只有使用扣案之
    遙控器（即點歌器），畫面本來就開著，我們只把歌點進去
    ，（提示96年度偵字第1267號卷第20頁）這畫面是不用搭配
    DVD 遙控器，開機以後，畫面自己會一直跑。我們勘驗完後
    ，就馬上扣押機器，被告就沒有碰過。搜索時沒有整首歌播
    放，因為時間的關係。」等語（見本院卷第50至53、137 頁
    ）明確，復有扣押物品照片及扣案伴唱機播放畫面在卷可資
    參佐（見偵查卷第19、20頁）。
  (五)證人壬○○固於本院審理時具結證稱：「警方在96年6月4日
    搜索時我有在清茶館，當時我們在一樓聊天、喝茶，警察過
    來，拿一張搜索票，警察在一樓查扣到這台前述96年02月我
    去時看到之伴唱機，當時無人在使用這台伴唱機，我會知道
    是因本來一樓部分沒有，後來才擺上去。警方或陪同人員，
    沒有在清茶館拍攝涉案的歌曲畫面，警察有拆台子，（提示
    偵卷第20頁）在一樓大廳時沒有看到這些動作，樓下沒有人
    。」等語（見本院卷第99至108 頁），然證人壬○○證述確
    實有使用過該伴唱機完整唱完系爭音樂著作，且有字幕，已
    詳如前述。又證人戊○○固於本院審理時具結證述：「我自
    95年6、7月到96年03月底，在錢嫂清茶館工作，在我任職期
    間之96年農曆過年期間，清茶館有新增伴唱機，這台伴唱機
    拿來都放在一樓角落，一樓只有這1 台伴唱機，一樓沒有讓
    人家點歌、唱歌，都是在地下室比較多。我有看過本案扣案
    伴唱機，好像舊舊的，爛爛的，就是會出狀況，好像有點故
    障，沒有畫面，唱不到幾句就斷掉了，1、20秒就中斷，因
    沒有畫面，我不知道是在播哪首歌，播放時我沒有全程都在
    場，我有我的工作，我們的工作是走來走去，停留時間不一
    定，因我要打掃，還要排杯子、盤子，不可能在那裡停留那
    麼久，間間斷斷在那附近，我看到角落的伴唱機沒有畫面2
    、3 次。我沒有注意到要唱這台伴唱機，是否須要投幣，我
    沒有唱過這台伴唱機，一樓很少有人在那邊唱歌，大部分都
    在地下室唱，所以這台買回來，就放在角落。」等語（見本
    院卷第92至99頁），證人戊○○固證稱畫面有中斷，惟其亦
    證述其總是來來回回，沒有較長時間停留，也未使用過該伴
    唱機，故其所見伴唱機之畫面中斷是因未投幣或其他原因所
    致，亦無從確定，故證人戊○○之前開證詞尚難為被告有利
    之認定。以及證人丙○○○於本院審理時具結證稱：「我96
    年6月1日在錢嫂即被告所開設的餐廳負責幫客人泡茶、跟客
    人聊天，我現在還在那邊工作，警方在96年6月4日搜索時，
    我有在現場，我去2、3天而已，當時警察查扣伴唱機，沒有
    人正在使用，這伴唱機都放在一樓角落櫃臺邊，我不知道平
    日這台伴唱機有無人使用，警方及陪同人員沒有在錢嫂清茶
    館拍攝涉案歌曲的畫面，我沒有看到有無在使用投幣器，一
    樓沒有讓客人點歌唱歌，很少在那邊唱，通常是在地下室讓
    客人點歌唱歌，樓上沒有，平常我下午2、3點上班，下班時
    間不一定，有時很早，7、8點就走了，在樓下有陪客人唱歌
    ，在樓上沒有，店裡有2、3個跟我工作性質一樣，是賺小費
    ，看客人高興給，錢嫂清茶館晚上8、9點就關，有時比較晚
    ，有時10點。警察來時，我有在樓上及樓下，我站在櫃台邊
    ，看角落那個檯子，大概10分鐘，不知道警察在做什麼，也
    沒有聽警察說什麼，我又跑到樓下，因為樓下有客人，之後
    又出去，我出去約半小時再回來，警察已經不見了。店裡每
    一台伴唱機都長的一樣，我們是接觸不到機器的，樓下的機
    器可以投幣，樓上沒有唱，投幣器的樣子都一樣，哪一間都
    一樣。」等語（見本院卷第84至91頁），則證人丙○○○在
    本案搜索扣押前，僅在被告店內工作2、3天，並未注意扣案
    伴唱機之使用情形，且在96年6月4日警察搜索扣押當天，亦
    未全程在場，是其證述亦難為被告有利之認定。
  (六)於前揭時地在「錢嫂清茶館」店內所查扣之伴唱機所重製之
    系爭音樂著作，並未經告訴人吳東龍同意或經其授權之人同
    意重製系爭音樂著作之情，業據證人乙○於本院審理時具結
    證稱：「系爭音樂著作是我們獨家發行，之前有授權給瑞影
    、弘音公司，弘音、瑞影公司是我們伴唱帶的總代理商，我
    們要取締本案這家店時，有先跟弘音、瑞影確認有無跟這家
    店簽約，沒有我們才取締，本件我們有確認過，被告所稱扣
    案伴唱機之前手六福清茶館沒有授權的資料，也查不到這家
    店。」等語（見本院卷第52、53、137頁）可資證明。
  (七)再者，被告於警詢、歷次檢察官偵查時（見偵查卷第9 至11
    、48、49、53、54頁）及本院96年度簡字第2391號於96年08
    月02日調查時（見該卷宗第12頁），均坦承有聲請簡易判決
    處刑書所載之共同重製行為，且前後陳述基本事實均互核相
    符，至於被告在本院準備程序時始陳稱是購買扣案伴唱機時
    就已灌製系爭音樂著作，放置角落根本未使用或任由消費者
    自行點播歡唱，未裝設投幣器，扣案伴唱機內含DVD 光碟機
    老舊，根本無法播放歌曲背景畫面，僅有歌曲字幕出現而已
    云云，綜合上述以觀，均係事後卸責之詞，不足採信。
  (八)綜上所述，被告所辯尚非足採，本件事證明確，被告犯行已
    經證明，應依法論科。
四、核被告所為，係犯著作權法第91條第1 項擅自以重製方式侵
    害他人著作財產權罪。其與前開真實姓名、年籍不詳之成年
    男子間，有犯意聯絡及行為分擔，為共同正犯。爰審酌被告
    並無前科，此有臺灣高等法院被告前案紀錄表1 份在卷可按
    ，素行尚稱良好，被告雖係初犯，竟為牟私利無視告訴人吳
    東龍所享有之著作財產權，惟重製之歌曲數量不多，對告訴
    人吳東龍因此所造成之損害非鉅，暨其犯罪後否認犯行，猶
    不見悔意之犯後態度等一切情狀，量處如主文第一項所示之
    刑，並諭知易科罰金之折算標準。又被告犯本罪係在96年04
    月24日以前，亦無其他不合中華民國96年罪犯減刑條例所定
    不得減刑之情形，爰依該條例第2條第1項第3款、第7條第1
    項、第9 條之規定，減其宣告刑2分之1，並諭知易科罰金折
    算之標準。再者，扣案之伴唱主機1臺、點歌本1本係被告所
    有供犯罪所用之物，業據被告供承在卷，應依著作權法第98
    條規定，宣告沒收，至於點歌器1 個，僅是輸入設備，非供
    本案重製行為所用之物，故不予宣告沒收，併此敘明。
五、聲請簡易判決處刑意旨另以：被告丁○○在「錢嫂清茶館」
    店內擺設伴唱機供來客點唱之用，明知「風箏」歌曲之音樂
    著作（誤載為視聽著作），係告訴人豪記影視唱片有限公司
    （下稱豪記公司）擁有著作財產權，非經豪記公司同意，不
    得非法重製，竟於96年02月間某日起，委由該一真實姓名年
    籍不詳男子將前開音樂著作非法重製於放置上址店內之金嗓
    公司所製造之伴唱機內，因認被告此部分亦涉犯著作權法第
    91條第1 項之以重製方法侵害他人著作財產權罪。然查，經
    鑑定人辛○○點播扣案伴唱機，輸入曲號26198 ，固有出現
    「風箏」歌曲（主唱人龍千玉，作詞及作曲均為張燕清），
    有本院96年12月10日審判筆錄在卷可稽（見本院卷第135 頁
    ），然該首歌曲並無出現在扣案歌本中，此有扣案歌本可證
    ，並有本院96年10月22日勘驗筆錄在卷可參（見本院卷第50
    頁），從而，被告若真有委由第三人重製該首歌曲，自會在
    歌本上註記該首歌曲的曲目與曲號，以供其店內客人點播時
    參考用，否則客人不知有該首歌曲可點唱，亦無法達成被告
    重製該首歌曲之目的，且聲請簡易判決處刑書所載之其他4
    首歌曲之曲目及曲號，均有以印刷字體方式出現在扣案歌本
    ，卻獨漏前述「風箏」歌曲，而該首歌的曲號26198 ，又與
    其他聲請簡易判決處刑之4首歌曲之曲號26492、26484、265
    26、26523 號，相差較遠，再者，被告復多次陳稱其所購買
    之扣案伴唱機為舊的機台，證人壬○○、戊○○、丙○○○
    亦證述扣案伴唱機並非新機，已詳如前述，則前述「風箏」
    歌曲顯然亦可能是由被告之前手灌製在扣案之伴唱機內，此
    外復查無其他證據證明被告確實有公訴人所指此部分之犯行
    ，惟公訴意旨認此部分與前揭以重製方法侵害他人著作財產
    權事實論罪科刑部分，有實質上一罪之關係，爰不另為無罪
    之諭知。
貳、不受理部分
一、聲請簡易判決處刑意旨略以：被告丁○○在臺北市○○街30
    巷3號1樓開設錢嫂清茶館，店內擺設伴唱機供來客點唱之用
    。渠明知堅持、送行、風箏、思相枝、蝴蝶夢等5首歌曲之
    音樂著作（誤載為視聽著作），係告訴人豪記公司擁有著作
    財產權，非經豪記公司同意，不得非法重製或公開演出，竟
    於96年02月間某日起，以放置上址店內之非法重製前開歌曲
    之金嗓伴唱機，以每首歌曲10元之價格，供不特定顧客點唱
    。嗣於96年6月4日17時20分，經警持搜索票，於上址店內當
    場查獲，並扣得點歌本1 本等物，因認被告此部分係違反著
    作權法第92之以公開演出侵害他人著作財產權罪嫌。
二、按著作權法第91條第1項之罪，依同法第100條前段之規定，
    須告訴乃論，又告訴乃論之罪，未經告訴或其告訴經撤回者
    ，應諭知不受理之判決，刑事訴訟法第303條第3款定有明文
    ，本件告訴人吳東龍、豪記公司對於前述5 首歌曲音樂著作
    之著作財產權利，並無包括公開演出權，業據告訴代理人己○於本院96年9月3日準備程序陳述明確（見本院卷第13頁）
    ，告訴人吳東龍、豪記公司就該等歌曲既無公開演出權，其
    該部分所提出之告訴自非合法，是此部分未經合法告訴，依
    前揭規定，此部分自應諭知不受理判決，爰宣告如主文第二
    項所示。
據上論斷，應依刑事訴訟法第452條、第284條之1、第299條第1
項前段、第303條第3 款，著作權法第91條第1項、第98條，刑法
第11條、第28條、第41條第1 項前段，中華民國九十六年罪犯減
刑條例第2條第1項第3款、第7條、第9條，判決如主文。
本案經檢察官簡逸薇到庭執行職務
中    華    民    國    97    年    1     月    14    日
                  刑事第五庭    法  官  賴秀蘭
以上正本證明與原本無異。
如不服本判決，應於判決送達後10日內向本院提出上訴狀（應抄
附繕本）。告訴人或被害人如對於本判決不服者，應具備理由請
求檢察官上訴，其上訴期間之計算係以檢察官收受判決正本之日
期為準。
                                書記官  游秀珠
中    華    民    國    97    年    1     月    21    日
附錄本案論罪科刑法條：
著作權法第91條
擅自以重製之方法侵害他人之著作財產權者，處 3 年以下有期徒
刑、拘役，或科或併科新臺幣 75 萬元以下罰金。
意圖銷售或出租而擅自以重製之方法侵害他人之著作財產權者，
處6 月以上5年以下有期徒刑，得併科新臺幣20萬元以上2百萬元
以下罰金。
以重製於光碟之方法犯前項之罪者，處 6 月以上 5 年以下有期
徒刑，得併科新臺幣 50 萬元以上 5 百萬元以下罰金。
著作僅供個人參考或合理使用者，不構成著作權侵害。


司法院資訊處製作；財團法人民間司法改革基金會備份。
